# 大厦装修改造的账务处理

提问人：dosky 时间：2014-02-12 18:29:07
某集团总部大楼装修，将一楼大堂（高度从 1 楼到 3 楼）结构进行修改，把大堂分成 3 层， 1 楼仍保留为大堂，2-3层用于办公，同时对2-3层新隔出的楼层进行装修，在进行账务处理时，那些费用可以资本化，那些费用可以列损益呢？

回答人：chenyiwei
请先说一下为该项改建工程发生了哪些支出，各项目的金额大致为多少？

提问人：dosky 时间：2014-02-12 19:24:13
陈老师，我补充一下资料： 一、大堂改造费用（将挑高大堂修改为三层办公区域） 1 、一楼大堂封堵费用约 195 万元； 2 、一层大堂装修面积为 823 平方米，单平米造价约 3669 元，费用为 302 万元； 3 、二层装修面积为 6328 平方米，单平米造价约1897.6元，费用为1200.8万元； 4 、三层装修面积约为 1030 平方米，单平米造价约 2448 元，费用约为 252 万元。 5 、通风空调系统改造面积共计 8461平方米，单平米造价约 300 元，费用为 254 万元；消防系统单平米造价约为 337 元，费用为 285 万元；监控系统暂定 20 万元；共计559 万元。 6 、LED显示屏暂定 50 万元，企业文化雕塑暂定 30 万元，合计 80 万元； 7 、工程监理费32.6万元，装修设计费 102 万元，机电及消防设计费 42 万元，造价咨询费21.72万元。共计198.10万元； 共计2786.9万元。 二、四层装修改造费用（该区域结构未发生变化，只是将原来的装修拆除后重新进行装修，并对通风、消防等配套系统进行改造） 1 、裙房三层装修区域装拆除费用为 26 万元； 2 、裙房三层装修面积为 3320 平方米，单平米造价约为2379.62平方米，费用约为 790 万元；裙房三层其他区域的消防及照明恢复费用约 100 万元，共计 890 万元； 3 、裙房三层监控系统施工费用约为 10 万元； 4 、通风空调系统改造面积为 3320 平方米，单平米造价约为 300 元，费用约为 100 万元； 5 、消防系统单平米造价约为 337 元，费用为 112 万元； 6 、工程监理费约为12.9万元，装修设计费39.8万元，机电及消防设计费约为16.6万元，造价咨询费约为8.85万元，共计77.9万元、 合计： 1216 万元。

回答人：chenyiwei
从你所列的支出明细看，除了“企业文化雕塑”性质不明确以外（但其所涉及金额仅为 30 万，通常理解应不重大），其他支出基本上都可以满足确认为固定资产（资本化后续支出）的条件。但是，需要关注的是某项支出应当单独确认为一项固定资产，还是并入该房屋建筑物的原值。这一点与税法上规定应计入房产税计税原值的支出范围不同，而应根据固定资产准则第五条规定的基本原则“固定资产的各组成部分具有不同使用寿命或者以不同方式为企业提供经济利益，适用不同折旧率或折旧方法的，应当分别将各组成部分确认为单项固定资产”加以确定。例如，对于后续该房屋建筑物的剩余使用寿命内预计还需更换多次的设备，或者并不依附于房屋，可拆下来转作他用的设备，如LED显示屏等，应确认为单独的固定资产；其他依附于房屋建筑物且预计在房屋建筑物的剩余寿命期内无需再更换的资本化后续支出，可并入房屋建筑物价值中，与房屋建筑物的主体一并计提折旧。